# 陈老师，新准则下专项应付款应该如何账务处理？

提问人：我是外星人 时间：2014-01-23 19:58:27
rt，企业收到了政府拨入的专项应付款，用于购买固定资产和相关费用支出，应该如何进行账务处理啊？谢谢

回答人：chenyiwei
请参阅《计学撮要 2011 》第 109 ～ 111 页关于如何区分政府投资补助和政府补助的相关提示。此类专项经费补助多数是按照政府补助的原则处理的。具体可参照该书第 237 ～ 239 页“863”项目经费、第 242 ～ 244 页创新基金等案例。